【裁判字號】    98,抗,187
【裁判日期】    980709
【裁判案由】    停止執行
【裁判全文】
臺灣高等法院高雄分院民事裁定           98年度抗字第187號
抗  告  人  甲○○
上列抗告人因與相對人乙○○間聲請停止執行事件，對於民國98
年6 月11日臺灣高雄地方法院98年度審聲字第216 號所為裁定提
起抗告，本院裁定如下：
    主  文
抗告駁回。
抗告程序費用由抗告人負擔。
    理  由
一、本件相對人主張原法院96年度執字第52347 號強制執行事件
    之執行程序，關於擬點交予拍定人即本件抗告人之高雄市○
    ○區○○段1401建號建物即門牌號碼高雄市前金區○○○路
    87號3 樓房屋內之ＫＴＶ歌唱視聽裝潢設備為其所有，其已
    向原法院提起第三人異議之訴（原法院98年度審訴字第1378
    號），而聲請裁定停止原法院96年度執字第52347 號強制執
    行事件之執行程序等情。
二、原審以：經依職權調取98年度審訴字第1378號、96年度執字
    第52347 號卷宗審究後，認為上開聲請之請求，與強制執行
    法第18條第2 項規定要件相符，應予准許。又審酌本件強制
    執行程序上開部分如予以停止，將導致債權人不能即時由拍
    定價金受償，亦無法運用拍賣所得分配資所可能受有之損害
    ，及異議之訴本案可能之訴訟期間，而拍定價金為新台幣（
    以下同）1,997,000 元等因素，酌定本件相對人應供之擔保
    金為40萬元予以准許。
三、經核相對人係主張前開屋內之歌唱視聽裝潢設備為其所有而
    聲請停止前開房屋之點交執行程序，是原裁定審酌擔保金額
    所稱將導致債權人不能即時由拍定價金受償之理由，應係指
    拍定人不能受點交房屋損害而言，雖有未洽，但其審酌拍定
    價金而酌定擔保金額，尚屬相當；又本件拍賣標的物既經拍
    定而進行點交予拍定人之執行程序，強制執行程序尚未終結
    ，則本件相對人以拍定人即本件抗告人為對造提起第三人異
    議之訴，並無不合，原裁定應予維持，本件抗告意旨執以指
    摘原裁定不當，求予廢棄，非有理由，應予駁回。
四、據上論結，本件抗告為無理由，依強制執行法第30條之1 ，
    民事訴訟法第495 條之1 第1 項、第449 條第1 項、第95條
    、第78條，裁定如主文。
中    華    民    國    98    年    7     月    9     日
                            民事第一庭
                                審判長法官  黃金石
                                法      官  謝肅珍
                                法      官  林健彥
以上正本證明與原本無異。
如不服本裁定應於送達後10日內向本院提出再抗告狀（並按他造
當事人之人數附繕本），並繳納再抗告費新臺幣1,000 元。
再為抗告僅得以適用法規顯有錯誤為理由，並應委任律師為代理
人。
中    華    民    國    98    年    7     月    9     日
                                書  記  官  黃富美
附註：
抗告人之配偶、三親等內之血親、二親等內之姻親，或抗告人為
法人、中央或地方機關時，其所屬專任人員具有律師資格並經法
院認適當者，亦得為第三審代理人。
抗告人或其法定代理人具有律師資格者及前項情形，應於提起抗
告或委任時釋明之。


司法院資訊處製作；財團法人民間司法改革基金會備份。
